【裁判字號】    92,易緝,145
【裁判日期】    920829
【裁判案由】    竊盜
【裁判全文】
臺灣板橋地方法院刑事判決                        九十二年度易緝字第一四五號
    公  訴  人  臺灣板橋地方法院檢察署檢察官
    被      告  丙○○
右列被告因竊盜案件，經檢察官提起公訴（九十一年度偵字第九九三三號），及移
併案審理（九十一年度偵字第六一一０號），本院判決如左：
    主  文
丙○○連續攜帶兇器竊盜未遂，累犯，處有期徒刑捌月。扣案之鑰匙壹支、Ｔ型起子
壹支均沒收。
    事  實
一、丙○○曾有贓物、違反麻醉藥品管理條例、竊盜、違反毒品危害防制條例等前科
    ，其中曾因竊盜案件，經臺灣高等法院以八十八年度上易字第四六六號判處有期
    徒刑八月確定，於民國八十八年十二月二十九日執行完畢。又因竊盜案件，經臺
    灣高等法院以八十九年度上易字第二四八八號判處有期徒刑十月確定，並因毒品
    危害防制條例案件，經本院板橋簡易庭以八十九年度板簡字第一一八０號判處有
    期徒刑五月確定，兩案合併應執行有期徒刑一年一月，於九十一年二月十日縮短
    刑期執行完畢。猶不知警惕，復意圖為自己不法之所有，基於竊盜之概括犯意，
    先於九十一年三月二十三日晚間九時三十分許，在台北縣中和市○○路○段、和
    平街口，趁甲○○將其所有車牌號碼ＫＥＰ─二三八號機車停放上址路旁購買飲
    料之際，以自備之鑰匙破壞前開機車置物箱鎖頭，欲竊取置物箱內之財物，旋為
    甲○○發覺而不遂，甲○○詢問丙○○何以動其車，丙○○辯稱係扶著其機車拉
    褲管，甲○○信以為真並未察看其機車而離去，待甲○○騎至友人住處，停放好
    機車，欲拿取置物箱內之物時，發覺置物箱鎖頭已被破壞無法開啟，隨即返回上
    址質問丙○○，並報警查獲，扣得丙○○所有供其破壞前開置物箱所用之鑰匙一
    支。後於九十一年六月二日下午五時三十分許，攜帶客觀上足以對人之生命、身
    體、健康、安全構成威脅，具有危險性之Ｔ型起子一支，至台北縣永和市○○路
    八五號前，趁乙○○將其所有車牌號碼ＲＩＺ─五四五號輕型機車停放該處，進
    入台北縣永和市○○路九一號觀看預售屋時，以前開Ｔ型起子破壞乙○○所有前
    開機車之置物箱鎖（毀損部分未據告訴），正欲竊取置物箱內之財物時，旋為在
    旁埋伏之警員當場查獲而不遂，並扣得前開其所有供其竊盜所用之Ｔ型起子一支
    。
二、案經甲○○告訴台北縣政府警察局永和分局報告臺灣板橋地方法院檢察署檢察官
    偵查起訴，及移送併案審理。
    理  由
一、訊據被告丙○○固承認前開於九十一年六月二日下午五時三十分許，以Ｔ型起子
    破壞乙○○所有車牌號碼ＲＩＺ─五四五號輕型機車置物箱鎖頭，正欲竊取其內
    財物時，旋為警查獲之事實，惟矢口否認有何於九十一年三月二十三日以自備鑰
    匙破壞機車置物箱鎖頭，欲竊取其內財物時，為甲○○察覺而不遂犯行。辯稱：
    其並沒有要竊取物品，只是站在那邊想要吃東西云云。然查：前開部分業據告訴
    人甲○○於本院審理時指訴綦詳，稱其先在屈臣氏購買東西，將物品放在機車置
    物箱後，就直接到台北縣中和市○○路與和平街口的路邊攤買飲料，並與老闆娘
    聊天，機車當時放在其右邊，其餘光看到其車用力動了一下，其先過去詢問被告
    為何動其車，被告稱係扶著機車拉褲管，手放在口袋裡，被告並拉褲管給其看，
    其不以為意就放被告走，騎去朋友家，中間並沒有到別的地方，至朋友家欲開啟
    置物箱拿取東西時，發現置物箱打不開，鎖頭也被破壞，就回去找被告，問被告
    為何將其機車置物箱鎖頭弄壞，當時被告否認，其就報警，但警察來時，被告仍
    不承認，但私底下跟其說要其與警察講說其沒有偷，就會幫忙把機車修好；在買
    飲料時只有逛街的人潮走來走去，只有被告站在那邊，靠在其機車旁，其停車發
    覺機車被動只有三分鐘，約搖一杯泡沫綠茶的時間等語。告訴人甲○○雖於警訊
    及檢察官偵訊及本院九十一年度易字第二０二二號案件調查中曾稱有目睹被告拿
    一把金屬物上下用力撬開機車置物箱，還用手用力扳開其座墊，意圖想要打開等
    情，而此部分情形倘為真，則告訴人既已目睹其機車置物箱鎖頭遭被告破壞之情
    形，豈有可能不詳細檢查置物箱鎖頭，輕易讓被告離去之理，此部分陳述有誇大
    之嫌，其於本院審理時亦自承之前有關描述其看到被告正撬開機車置物箱這類的
    描述是加入其想像，其於本院審理時所述則無加入其想像等語。則告訴人目睹被
    告以金屬物撬開機車置物箱鎖頭乙節，尚難當作為被告不利之證據，然其餘部分
    則前後均一致，並無矛盾或與社會常情不符之處，非不得採為不利於被告之證據
    。且被告亦自承其確實有站在告訴人機車旁，在那邊站了一會等情，核與告訴人
    甲○○指訴情節相符。則告訴人在上址購買飲料前尚放置物品在其機車置物箱內
    ，置物箱鎖頭並未遭破壞，放置物品後直接至上址購買飲料，購買飲料約僅三分
    鐘即發覺其機車動了一下，被告站在其機車旁，當時逛街人潮雖很多，然僅被告
    站在其機車旁，被告尚且辯稱係扶著機車拉褲管，告訴人騎乘機車直接至至其友
    人住處後，旋發覺其機車置物箱鎖頭遭破壞，客觀上被告顯與前開機車置物箱鎖
    頭遭破壞而欲竊取置物箱內財物等情有密切關係。況被告於警訊自承：其有承認
    ，並且想和告訴人甲○○和解等語。則被告既均矢口否認有何前揭毀損及竊盜未
    遂犯行，自認其僅站在該處，何以私底下須向告訴人稱欲和解幫忙修理機車？參
    諸被告所坦承於九十一年六月二日之竊盜未遂犯行，同樣係以工具撬開機車置物
    箱鎖頭，開啟置物箱欲竊取其內財物，方法相同，被告非無可能在三月二十三日
    時亦係以工具破壞機車置物箱鎖頭，欲開啟置物箱竊取其內財物。綜上所述，被
    告前開所辯應係避重就輕卸責之詞，尚難採信。此外並有機車及鎖頭毀損照片四
    幀（九十一年三月二十三日部分）、機車車損、被告模擬破壞機車鎖頭、及Ｔ型
    起子相片三幀（九十一年六月二日部分）在卷可稽，鑰匙、Ｔ型起子各一支扣案
    可證。本件事證明確，被告犯行洵堪認定。
二、核被告於九十一年三月二十三日晚間九時三十分許，在台北縣中和市○○路○段
    、和平街口，以自備之鑰匙破壞告訴人甲○○所有之車牌號碼ＫＥＰ─二三八號
    機車置物箱鎖頭，欲竊取置物箱內之財物，旋為告訴人發覺而不遂之所為，係犯
    刑法第三百二十條第二項、第一項之竊盜未遂罪及第三百五十四條之毀損罪。又
    查扣案之Ｔ型起子一支為金屬製成，前端尖銳，足以對人之身體、生命、安全構
    成威脅，業經本院於九十一年度易字第二０二二號案件九十一年八月三十日調查
    中勘驗屬實，係屬客觀上具有危險性之兇器。核被告於九十一年六月二日下午五
    時三十分許，攜帶兇器Ｔ型起子並以之破壞乙○○所有車牌號碼ＲＩＺ─五四五
    號輕型機車置物箱鎖頭，正欲竊取其內財物時，旋為警查獲而不遂之所為，係犯
    刑法第三百二十一條第二項、第一項第三款之攜帶兇器毀越安全設備竊盜未遂罪
    。前開竊盜未遂罪與毀損罪間有方法結果之牽連關係，應從一重之竊盜未遂罪論
    處。被告先後二次竊盜未遂及加重竊盜未遂犯行，時間緊接，方法相同，觸犯基
    本構成要件相同之罪名，顯係基於概括犯意反覆為之，應依連續犯規定論以一罪
    ，並依法加重其刑。又被告曾因竊盜案件，經臺灣高等法院以八十九年度上易字
    第二四八八號判處有期徒刑十月確定，並因毒品危害防制條例案件，經本院板橋
    簡易庭以八十九年度板簡字第一一八０號判處有期徒刑五月確定，兩案合併應執
    行有期徒刑一年一月，於九十一年二月十日縮短刑期執行完畢，有台灣高等法院
    被告全國前案紀錄表乙紙附卷可稽，其受有期徒刑之執行完畢，五年以內再犯有
    期徒刑以上之本罪，為累犯，應依刑法第四十七條之規定遞加重其刑。被告已著
    手於竊盜犯罪行為之實施，尚未得手之際，旋分別為告訴人甲○○及警方發覺，
    為未遂犯，應依刑法第二十六條前段減輕其刑。並依刑法第七十一條第一項之規
    定先加後減。公訴人雖僅就被告所為九十一年六月二日加重竊盜未遂犯行提起公
    訴，然檢察官就犯罪事實一部起訴者，效力即於全部，本件其餘犯罪事實（即併
    案審理部分），與前揭論罪科刑部分，有連續犯之關係，已如前述，本院自應就
    屬於裁判上一罪之併案審理部分一併加以裁判。爰審酌被告前已有二次竊盜前科
    ，分別經臺灣高等法院判處有期徒刑八月及十月，均經執行完畢，復為本件犯行
    ，兼衡其犯罪之動機、目的、手段、所生之危害，及僅坦承部分犯行之犯罪後態
    度等一切情狀，量處如主文所示之刑。
三、扣案之鑰匙及Ｔ型起子各一支，為被告所有之事實，業據其供明在卷，為被告所
    有供其犯前開竊盜未遂及加重竊盜未遂所用之物，爰依刑法第三十八條第一項第
    二款宣告沒收。
據上論斷，應依刑事訴訟法第二百九十九條第一項前段，刑法第五十六條、第三百二
十一條第一項第三款、第二十六條前段、第四十七條、第三十八條第一項第二款，判
決如主文。
本案經檢察官伍逸康到庭執行職務。
中      華      民      國    九十二    年     八     月     二十九     日
                                臺灣板橋地方法院刑事第二庭
                                    法  官   張   宏   節
右正本證明與原本無異。
如不服本判決，應於判決送達後十日內向本院提出上訴狀。
                                    書記官   李   淑   秋
中      華      民      國    九十二    年     九     月       一       日
附錄本案論罪科刑法條全文
刑法第三百二十一條：
犯竊盜罪而有左列情形之一者，處六月以上五年以下有期徒刑：
一、於夜間侵入住宅或有人居住之建築物、船艦或隱匿其內而犯之者。
二、毀越門扇、牆垣或其他安全設備而犯之者。
三、攜帶兇器而犯之者。
四、結夥三人以上而犯之者。
五、乘火災、水災或其他災害之際而犯之者。
六、在車站或埠頭而犯之者。
前項之未遂犯罰之。


司法院資訊處製作；財團法人民間司法改革基金會備份。
